【裁判字號】    90,易,2717
【裁判日期】    901119
【裁判案由】    竊盜
【裁判全文】
台灣台中地方法院刑事判決                          九十年度易字第二七一七號
    公  訴  人  臺灣台中地方法院檢察署檢察官
    被      告  丙○○
右列被告因竊盜案件，經檢察官提起公訴（九十年度偵字第一○七二○號），本院判
決如左：
    主      文
丙○○竊盜，處罰金參仟元，如易服勞役以參佰元折算壹日。
    事      實
一、丙○○於民國九十年四月七日下午五時許，坐在臺中市文心國民小學內籃球場籃
    球架下，因見旁邊同坐該處之乙○○，以所有序號：三五０一０一／三０／二七
    九四三六／九號、ＮＯＫＩＯ三三一０型之行動電話接聽電話後，將上開行動電
    話一支放入上衣口袋內、並扣妥口袋鈕扣，將上衣放置在籃球架下方後，隨即至
    籃球場內打球，無人看管上開行動電話，竟萌為自己不法所有之意圖，徒手竊取
    前開行動電話一支（含電話號碼0000000000號門號卡一張）得逞。
二、案經臺中縣警察局移送台灣台中地方法院檢察署檢察官偵查起訴。
    理      由
一、訊據被告丙○○矢口否認涉有何竊盜犯行，辯稱：沒有竊盜。這支電話是在週休
    二日中的某一天，在台中市文心國小籃球場旁的草叢中撿到的，撿到時手機很髒
    裡面已經沒有晶片，呈無法開機狀態，拾獲的時間沒有印象，約在四點三十分左
    右。拾獲之後沒有將該手機交給警察招領，只訊問籃球架下面的三、四人有無遺
    失手機。後來將手機拿去賣等語。本院查：九十年四月七日下午五時五十分五十
    九秒，被害人乙○○曾以前開電話接聽父親來電，至下午五時五十一分十九秒結
    束，如被告所辯伊在四點三十分左右拾獲該手機，何以之後在五點五十一分左右
    ，所是被告所辯伊在在四點三十分左右拾獲該手機，所辯不足採信，而被害人之
    父親包慧生到庭供證稱：我是在四月七日那天下午五點半以後，我有用○九一二
    ─六○五一五○號行動電話打電話給○九二六─八二四八○三號手機給我兒子乙
    ○○，催他回家。該手機所有權還是屬於我兒子，不是捨棄、拋棄等語。並有有
    遠傳電信股份有限公司函覆之上開電話通聯紀錄壹份附卷可證，且接聽電話當時
    ，被告緊鄰坐在其旁，被害人乙○○接聽完電話後，確將所有上開行動電話一支
    放入上衣口袋內，並扣妥鈕扣後，將上衣放置在友人陳清偉衣服下方，被告當時
    還曾好心告知被害人乙○○：籃球架下方有口香糖，小心不要坐到等語，被害人
    隨即返回球場打球，迄同日下午五時三十分許，被害人乙○○回到前開放置上衣
    之處，發現其上衣遭人自友人陳清偉衣服下方處拉出，而所有行動電話則已不見
    等情，業據證人即被害人乙○○於偵查、及本院審理中證述明確，是被告應係眼
    見被害人乙○○以上開行動電話接聽完電話後，返回球場打球而疏未看管所有前
    揭行動電話之際，乃萌不法所有之意圖，竊取上開行動電話一支，堪以認定。被
    告辯稱係拾獲云云，顯係卸責之詞，無可採信。此外，並有證人李阿邁、甲○○
    於警訊中之證述、贓物認領保管單一紙在卷可稽，被告犯行堪以認定。
二核被告所為，係犯刑法第三百二十條第一項之竊盜罪。爰審酌被告被告犯罪之動
    機、手段、所生危害及犯後已與被害人家長和解，賠償被害人損失，有和解書附
    卷可證之犯後態度等一切情狀，量處如主文所示之刑，並諭知罰金易服勞役之折
    算標準，以示懲儆。
三據上論斷，應依刑事訴訟法第二百九十九條第一項前段，刑法第三百二十條第一
項第四十二條第二項，罰金罰鍰提高標準條例第一條前段、第二條，判決如主
    文。
中    華    民    國      九十      年      十一      月      十九      日
                                臺灣臺中地方法院刑事第七庭
                                      法  官  黃  松  竹
右正本證明與原本無異。
如不服本判決，應於判決送達後十日內向本院提出上訴狀，上訴於臺灣高等法院臺中
分院( 須附繕本 )。
                                      書記官
中    華    民    國      九十      年      十一      月      十九      日
附錄︰
刑法第三百二十條第一項︰意圖為自己或第三人不法之所有，而竊取他人之動產者，
為竊盜罪，處五年以下有期徒刑拘役或五百元(已提高十倍)以下罰金。


司法院資訊處製作；財團法人民間司法改革基金會備份。
